臺灣臺北地方法院交通事件裁定　　　　 94年度交聲字第498號
原處分機關　臺北市交通事件裁決所
異議人即
受處分人　　杜斯古阿發以（原名甲○○）
上列受處分人因違反道路交通管理處罰條例案件，對於臺北市交
通事件裁決所中華民國九十四年五月十六日所為之處分（原處分
案號：北市裁二字第裁22─ACV304562號）聲明異議，本院裁定
如下：
    主      文
異議駁回。
    理      由
一、按汽車駕駛人行駛於道路時，使用手持式行動電話進行撥接
    或通話者，處新臺幣（下同）三千元罰鍰，道路交通管理處
    罰條例第三十一條之一第一項定有明文。汽車駕駛人如有行
    駛於道路時使用手持式行動電話進行撥接或通話之違規行為
    ，經警舉發，經主管機關調查後仍認定其違規行為屬實者，
    依違反道路交通管理事件統一裁罰基準及處理細則（下稱處
    理細則）第四十四條第一項及違反道路交通管理事件統一裁
    罰基準表（下稱基準表）之規定，須處以三千元之罰鍰。
二、本件異議人即受處分人杜斯古阿發以（原名甲○○）於民國
    九十四年四月二十四日下午三時五十六分許，駕駛車牌號碼
    ○四九八─DB號自用一般小貨車行經臺北市○○路○段時，
    經臺北市政府警察局士林分局翠山派出所員警徐唐鈞攔停，
    並以受處分人當時有使用手持式行動電話進行通話之違規行
    為為由，依違反道路交通管理處罰條例第三十一條之一第一
    項之規定掣單舉發，嗣受處分人到案提出申訴，經原處分機
    關函請原舉發單位即臺北市政府警察局士林分局調查結果，
    仍認受處分人確有前開違規行為，乃依前揭道路交通管理處
    罰條例第三十一條之一第一項、處理細則第四十四條第一項
    及基準表之規定，於九十四年五月十六日以北市裁二字第裁
    22─ACV304562號裁決書裁罰受處分人罰鍰三千元在案。
三、受處分人聲明異議意旨略以：伊當日送貨行經至善路口遇前
    方路口紅燈而停車時，行動電話不慎掉落駕駛座之地面，拾
    起後便按手機側面之聲音功能鍵，以檢視有無損傷，此舉使
    員警誤以為伊正使用行動電話而開單，惟伊於舉發時間前後
    並未撥打或撥接任何電話，伊所有之0000000000
    、0000000000號二支行動電話門號於違規時間前
    後亦無通話紀錄等語。
四、經查：
  (一)本件經依受處分人之住居所傳喚其到院陳述，雖因受處分人
    遷移不明而未能通知到庭；惟上開違規事實，業據舉發受處
    分人本件違規行為之臺北市政府警察局士林分局翠山派出所
    警員徐唐鈞於本院具結證稱：當時我騎乘摩托車擔任巡邏勤
    務，在至善路二段沿線進行巡邏，後來在至善路、故宮路口
    等紅綠燈時，發現○四九八─DB這台自小貨車從故宮方向綠
    燈行駛故宮路過來，左轉至善路，距離我很近，當時我看到
    駕駛員在行駛中有打電話之情形，嘴巴有講話的動作，我就
    騎車追上去行駛在他車輛左後方，並鳴警報器，這時候我看
    到他仍有使用行動電話的情形，就靠過去他車窗旁邊，指揮
    他靠邊停車，我確定他確實有手持行動電話放在耳邊的情形
    ，攔下受處分人後，他當場說是別人打電話給他，受處分人
    並沒有否認他有使用行動電話的情形，只是因為是別人打給
    他的，所以他不認為有違規等語綦詳；並進而證稱：「（對
    於受處分人辯稱：當時係因手機不慎掉落駕駛座地板，只是
    把手機撿起來，按下按鍵確定有無損壞，有何意見？）我確
    實有看到受處分人有在講行動電話的情形，才把他攔下舉發
    ‧‧‧」、「（攔下受處分人時，受處分人的手機係放在何
    處？）攔下來的時候，他把手機放在兩腳中間」、「（能否
    分辨撥接與通話的不同？）受處分人確實有在講電話，攔他
    下來時，受處分人確實也承認是別人電話給他，所以我確定
    受處分人有通話的情形，也是依照通話違規行為舉發他」等
    語明確（以上均見本院九十四年六月三十日訊問筆錄）。
  (二)查證人徐唐鈞雖屬舉發受處分人本件違規行為之警員，惟其
    與受處分人並無任何恩怨或利害關係，此據證人陳明在卷，
    其於負有具結義務並可能受偽證罪處罰之情形下，而於法庭
    為前揭證言，其證言之憑信性應可獲得擔保，復無任何證據
    足以證明證人之證述具有明顯不可憑信之情形，自不得僅因
    其為原舉發警員，而全面否認其於訴訟法上原具有之證人適
    格；況證人為依法執行交通勤務之交通警員，其所為舉發之
    執行職務行為，乃依法就特定具體事件所為之具有公法上效
    果之單方行政行為，基於公務員公法上行為具有公信力之原
    則，該行政行為原則上應可推定其為正當無誤，且於行政事
    務日趨繁雜、愈益強調行政效能之現今社會，若謂公務員所
    為一切行政行為均須預留證據以為日後之證明，顯將對於國
    家行政事務之推行產生阻礙，因此刑事訴訟法中關於犯罪證
    據有關之規定，而與原屬於行政秩序罰之交通違規裁罰事件
    之本質不合之部分，於交通違規聲明異議案件之審理程序中
    ，自不在準用之列，其理甚明。
  (三)依證人徐唐鈞上開所述，即發現受處分人有使用手持式行動
    電話通話之情形上前攔停後，受處分人僅辯稱係接聽他人所
    打電話等情，其係於負有刑法偽證罪壓力即證言憑信性獲得
    擔保之情形下，仍於法庭而為前開證述，所述內容非僅與舉
    發通知單所載違規事實相符，更與卷內其他客觀證據並無齟
    齬，復無違背一般經驗或論理法則之情形，足證受處分人確
    有駕駛汽車行駛間使用手持式行動電話進行通話之違規行為
    無訛。至於證人徐唐鈞雖未當場檢視查看受處分人之行動電
    話，惟依交通部依照道路交通管理處罰條例第三十一條之一
    第三項規定所訂頒之「汽車駕駛人行駛道路禁止使用手持式
    行動電話實施及宣導辦法」，其第三條僅規定：「執法人員
    於攔檢汽車駕駛人行駛道路使用手持式行動電話進行撥接或
    通話之行為時，應以不妨礙交通秩序及行車安全為原則，必
    要時可以錄影或照相採證方式辦理」等語，並未規定警員應
    以何等之採證方式而為執行，本件自不得僅因值勤警員並未
    當場檢視受處分人當時所持用行動電話之門號，遽論該執行
    行為有何不當之處，況並無證據證明受處分人當日所持用之
    門號，即為其事後提出陳訴或聲明異議時所述之門號。受處
    分人於提出陳述時雖辯稱當時其持用之000000000
    0號行動電話門號於遭舉發違規時間前後並無通話情形云云
    （見臺北市交通事件裁決所交通違規案件陳述書），惟於提
    起本件聲明異議時又陳稱：伊所使用之000000000
    0、0000000000號二支行動電話門號於違規時間
    前後無通話紀錄等語（見受處分人九十四年五月十六日聲明
    異議狀），關於其平日究係使用何支電話一節，所述已有不
    一。至於上開0000000000、000000000
    0號二支行動電話門號於本件九十四年四月二十四日下午三
    時五十六分之違規時間前後雖無通聯紀錄，有中華電信行動
    通信分公司所檢送之雙向通聯紀錄在卷可憑，惟依現今行動
    電話廣為普及之事實，一人持有使用多支門號之情形並非罕
    見，且亦不能排除受處分人當日所用以通話之門號為上開二
    門號以外之自己或他人門號之可能性，是前開中華電信行動
    通信分公司檢附之通聯紀錄尚不足作為有利於被告認定之依
    據，爰予敘明。被告辯稱當時僅係將掉落之電話拾起按下按
    鍵檢視有無損壞，並未撥打通話云云，依前開說明，不足採
    信。本件事證明確，受處分人前開違規行為堪以認定。
五、綜上所述，受處分人確有駕駛汽車行駛於道路時，使用手持
    式行動電話進行撥接之違規行為，從而原處分機關依道路交
    通管理處罰條例第三十一條之一第一項、處理細則第四十四
    條第一項暨基準表之規定，裁罰受處分人罰鍰三千元，核無
    違誤，本件受處分人之異議為無理由，自應將其異議駁回。
據上論斷，應依道路交通案件處理辦法第十九條，裁定如主文。
中　　華　　民　　國　　94　　年　　7 　　月　　13　　日
                  交通法庭法　官　林庚棟
以上正本證明與原本無異
如不服本裁定應於送達後五日內向本院提出抗告狀
　　　　　　          　　書記官　殷玉芬
中　　華　　民　　國　　94　　年　　7 　　月　　15　　日
